【裁判字號】    92,交聲,1295
【裁判日期】    921127
【裁判案由】    違反道路交通管理處罰條例聲明異議
【裁判全文】
臺灣臺北地方法院交通事件裁定                  九十二年度交聲字第一二九五號
    異  議  人
    即受處分人  甲○○
右列受處分人因違反道路交通管理處罰條例案件，對於臺北市交通事件裁決所九十二
年十月十三日所為之處分（原處分案號：北市裁三字第裁二二─Ｚ00000000
號），聲明異議，本院裁定如左：
    主  文
異議駁回。
    理  由
一、按「汽車駕駛人，有左列情形之一者，處新臺幣（下同）三百元以上六百元以下
    罰鍰，並責令補辦登記、補照、換照或禁止駕駛：．．．(三)駕駛車輛未隨身攜帶
    駕駛執照者」，道路交通管理處罰條例第二十五條第三款定有明文。
二、本件受處分人即異議人甲○○，於民國九十二年八月二十四日十時四十三分，駕
    駛車牌號碼ＢＥ─八四三六號自小客車，行經國道三號公路南向四十六‧六公里
    處，未隨身攜帶駕駛執照，經警當場製單舉發，嗣由原處分機關以異議人違反道
    路交通管理處罰條例第二十五條第三款規定，裁處六百元罰鍰之事實，有內政部
    警政署國道公路警察局公警局交字第Ｚ00000000號舉發違反道路交通管
    理事件通知單、臺北市交通事件裁決所北市裁三字第裁二二─Ｚ0000000
    0號違反道路交通管理事件裁決書各一件存卷可憑。
三、異議人提起本件異議辯稱：新駕照早已更換完畢，且當天真的有帶未逾期的駕照
    在車上，只是當時沒有找到云云。惟查，異議人右揭違規事實，業據證人即舉發
    警員郭志義於本院調查時到庭結證：「當時我是在樹林收費站守望勤務，作證照
    查察，當我攔下受處分人的車後，向他拿
    駕照，未帶行車執照，當時電腦網路有出一些問題，沒有查到他有無換發新駕照
    ，他持有逾期車照駕車，已違反交通法令。」等語甚詳；況且，縱然受處分人已
    換發新駕照完畢，但其於員警要求查驗駕照時，確實無法提出未逾期之駕照乃屬
    事實，此亦為受處分人所坦承不諱；再者，受處分人並無法舉出或請本院調查任
    何對其有利之證據資料，以使本院對證人所供述受處分人違規之事實產生任何合
    理之懷疑，從而本件異議人既未能提出證據以資證明其確無違規行為，所辯要難
    可採，本件事證明確，受處分人之違規行為堪以認定。從而原處分機關據以援引
    道路交通管理處罰條例第二十五條第三款規定，裁處罰鍰新臺幣三百元，核無不
    當，本件異議為無理由，應予駁回。
據上論結，應依道路交通案件處理辦法第十九條，裁定如主文。
中      華      民      國      九十二      年    十一    月    二十七  日
                                      臺灣臺北地方法院交通法庭
                                          法  官  趙  子  榮
右正本證明與原本無異
如不服本裁定應於送達後五日內向本院提出抗告狀
                                          書記官  林  鈴  芬
中      華      民      國      九十二      年    十二    月      二    日


司法院資訊處製作；財團法人民間司法改革基金會備份。
